---
title: "aula_2_estatistica"
format: html
editor: visual
---

## Cálculo Diferencial e Integral para Cienstistas de Dados

## Funções, limites e continuidade

a\) undefined

```{r}
funcao_a <- function(x) {
y <- sqrt(x)
plot(y ~ x, type = "l")

}
x_vec <- seq(0, 3, by = 0.001)
funcao_a (x = x_vec)

```

b\) Implemente a função f(x)=log(x) e desenhe seu gráfico no intervalo (−5,5).

```{r}
funcao_b <- function(x) {
y <- ifelse(x > 0, log(x), NA)
return(y)
}

x_vec <- seq(-5,5, by = 0.01)
y <- funcao_b (x = x_vec)

plot(y ~ x_vec, type = "l")
```

c\) Implemente a função log10(x) e desenhe seu gráfico no intervalo (0,5).

```{r}
funcao_c <- function (x){
log10(x)
}

x_vet <- seq(0, 5, by = 0.01)
y <- funcao_c(x_vet)

plot(y ~ x_vet, type = "l")
```

d\) Implemente a função exp(x) e desenhe seu gráfico no intervalo (0,1)

```{r}
funcao_d <- function(x){
exp(x)
}

x_vet <- seq(0,1, by = 0.01)
y <- funcao_d (x_vet)

plot(y ~ x_vet, type = "l")
```

------------------------------------------------------------------------

\*\* Função Gama

Gama de (n), é (n-1)!

Gama de (n+1) = n.(n-1)!

gama de (n+1) = n.gama(n)

funcao_gama \<- function(n){ gama(n) = (n-1)! }funcao_gama \<- function(n){ gama(n) = (n-1)! }

d\)

```{r}
funcao_gama <- function(n){
if(n <= 0) stop("n deve ser positivo")
f <- function(t) {
t^(n-1)*exp(-t)
}
integrate(f, 0, Inf)$value
}
x_vet <- seq(0.5, 3, by = 0.1)
y <- sapply(x_vet, funcao_gama)

#print(y)

plot(y ~ x_vet, type = "l")
```

e\) Implemente a função f(x) = 1/x e desenhe seu gráfico no intervalo (-1,1)

```{r}
funcao_f <- function(x){
1/x
}

x_vet <- seq(-1, 1, by= 1)
y <- funcao_f(x_vet)
print(y)
plot(y ~ x_vet, type = "l")

```

h\) implemente a função f(x) = \|x-1\|+2

\| é valor absoluto, distancia entre valor e 0, -5, por exemplo, está a 5 casas do 0, assim como 5 está a 5 casas do 0. -15 está a 15 casas do 0

```{r}
funcao_g <- function(x){
  x <- abs(x) + 2
}

x_vet = seq(-5, 5, by = 1)
y <- funcao_g(x_vet)

plot(y ~ x_vet, type = "l")

```

h\) implemente a função f(x) = beta(x,0,5) e desenhe o gráfico no intervalo (0,1)

deu trabalho porque se o beta for 0, isso vai pra quase infinito!

```{r}
funcao_h = function(x){
  y <- 0.5
  funcao_beta <- function(x, y){
    f <- function(t) {
      t^(x-1) * (1-t)^(y-1)
    }
    integrate(f,0.0001,0.9999)$value
  }
  funcao_beta(x,y)
}

x_vet = seq(0,1, by = 0.1)
y <- sapply(x_vet, funcao_h)
plot(y ~ x_vet, type = "l")
```

`ho: false` option disables the printing of code (only output is displayed).
