---
title: "aula_4"
format: html
editor: visual
---

## Manipulação de dados

## **Junção de tabelas**

Existem diferentes tipos de junção de tabela:

-   inner_join(): retorna linas que contém correspondências

-   left_join(): retorna todas as lihas da tabela da esquerda e as linhas correspondentes da tabela da direira

-   right_join(): retorna todas as lihas da tabela da direita e as linhas correspondentes da tabela da esquerda

-   full_join(): retorna todas as linhas de ambas as tabelas

-   semi_join(): retorna todas as linhas da tabela da esquerda que possuem correspondência na tabela da direita

-   anti_join(): retorna todas as linhas da tabela da esquerda que não possuem correspondência na tabela da direita

```{r}
#install.packages("dplyr")
library(dplyr)

tabela1 <- data.frame(id = c(1, 2, 3, 4),
                      nome = c("João", "Maria", "José", "Ana"))

tabela2 <- data.frame(id = c(1, 2, 5, 6),
                      idade = c(20, 25, 30, 35))

anti_join(tabela1, tabela2, by = "id")
```

Exercicio

```{r}
library(tidyverse)
library(data.table)

nycflights13 <- require(nycflights13)
flights_12h <- flights %>% filter(arr_delay >= 720 | dep_delay >= 720)

left_join(flights_12h, weather, by = c("year", "month", "day", "hour", "origin")) %>%
group_by(month) %>% summarise(total_atrasos = n(),
                                mean_temp = mean(temp, na.rm = T),
                                mean_wind = mean(wind_speed, na.rm = T),
                                mean_prec = mean(precip, na.rm = T)) %>% arrange(desc(total_atrasos))



```

```{r}
library(tidyverse)
library(data.table)

nycflights13 <- require(nycflights13)
destinos <- flights %>% 
group_by(dest) %>% summarise(total_voos = n()) %>% arrange(desc(total_voos)) %>% head(20) %>% inner_join(airports, by = c("dest" = "faa"))


```

```{r}
library(tidyverse)
library(data.table)

nycflights13 <- require(nycflights13)

nycflights13::planes
total_voos <- flights %>% inner_join(planes, by ="tailnum") %>% group_by(tailnum, carrier) %>% summarise(total_voos= n())
planes %>% mutate(total_voos) #erro, total voos maior que o aceito em mutate
planes
```

The `echo: false` option disables the printing of code (only output is displayed).

```{r}
library(tidyverse)
library(data.table)

nycflights13 <- require(nycflights13)

nycflights13::flights
flights %>% count(origin,dest) %>% pivot_wider(names_from = origin, 
              values_from = n, 
              values_fill = 0)
```

\*\*Visualização de dados\*\*

geom_point() –\> gráfico de dispersão

```{r}
library(ggplot2)

## altura e comprimento das pétalas
iris %>% 
  ggplot() +
  aes(x = Petal.Length, 
      y = Petal.Width,
      color = Species,
      size = Sepal.Length) + 
  geom_point(alpha = 0.7, pch = "circle") +
  scale_color_manual(values = c("setosa" = "#EE92C2", "versicolor" = "#9D6A89", "virginica" = "#725D68"))


```

geom_line() –\> grafico de linha, utilizado para visualizar a relação entre duas variáveis quantitativas

```{r}
iris %>% 
  ggplot() +
  aes(x = Sepal.Length, 
      y = Sepal.Width, 
      color = Species, 
      linetype = Species) + 
  geom_line() +
  geom_point()
```

geom_bar() e geom_col –\> gráfico de barras, utilizado para visualizar relação entre variável quantitativa e categórica

```{r}
iris %>% 
  count(Species) %>% 
  ggplot() +
  aes(x = Species, 
      y = n, 
      color = Species, 
fill = Species) +
  geom_bar(stat = "identity")
```

geom_histogram() –\> utilizado para criar um histograma, visualização da distribuição de uma variável quantitativa. Ex: tamanhos das sépalas

```{r}
iris %>% 
  ggplot() +
  aes(x = Sepal.Length) +
  geom_histogram(color = "red", 
                 fill = "salmon", 
                 bins = 30)
```

ggrepel: <https://ggrepel.slowkow.com/>

grepel provides geoms for ggplot2 to repel overlapping text labels

geom_density() –\> gráfico de densidade, para visualizar a distribuição de uma variável quantitativa

```{r}
iris %>% 
  ggplot() +
  aes(x = Sepal.Length, 
      color = Species, 
      fill = Species) +
  geom_density(alpha = 0.5)
```

```{r}
iris %>% 
  ggplot() +
  aes(x = Species, y = Sepal.Length, fill = Species) +
  geom_violin() + 
  geom_boxplot(width = 0.1, fill = "white") +
  labs(title = "Distribuição do comprimento das sépalas por espécie",
       x = "Espécie",
       y = "Comprimento das sépalas") +
  scale_y_continuous(limits = c(4, 8)) +
  theme(legend.position = "bottom",
        plot.background = element_rect(fill = "lightblue"), 
panel.background = element_rect(fill = "lightblue"),
panel.grid = element_line(color = "blue"),
        legend.background = element_rect(fill = "lightblue"),
        legend.title = element_text(color = "blue", 
                                     size = 15),
        text = element_text(color = "blue", 
                            size = 15))
```

```{r}
ggplot(datasets::penguins) +
  aes(
    x = bill_len,
    y = flipper_len,
    colour = sex,
    size = body_mass
  ) +
  geom_point() +
  scale_color_hue(direction = 1) +
  theme_minimal()

```

**EXERCICIOS**

1\)

```{r}
library(ggplot2)

## altura e comprimento das pétalas
mtcars %>% 
  ggplot() +
  aes(x = mpg, 
      y = wt,
      color = factor(cyl), 
      size = hp) 
```
