---
title: "aula_2"
format: html
editor: visual
---

## AULA 2

## Estrutura de dados

## Vetores

```{r}
# c é uma função para criar listas
numeros <- c(1, 2, 3, 4, 5)
numeros
letras <- c("a", "b", "c", "d", "e")
letras
logicos <- c(TRUE, FALSE, TRUE, FALSE)
logicos

# quando misturamos elementos em uma lista turo vira string
misturados <- c(numeros, logicos, letras)
misturados

# checar classe
class(numeros)
class(logicos)

is.numeric(numeros)
is.logical(letras)

#verificar se é fator
fator <- factor(c("Tipo 1", "Tipo 2", "Tipo 3"))
is.factor(fator)
is.numeric(fator)

#converter tipo em outro
as.character(numeros)
numeros

#converser para datas
data <- c("2021-01-01", "2021-01-02", "2021-01-03")
as.Date(data)

# métodos: funções genéricas que atuam conforme a classe
# para saber quais metodos, usar
methods(class = "numeric")

## Podemos ter um vetor numérico com nomes =/= de dataframe
altura <- c("João" = 1.82,
"Bianca" = 1.68,
"Eduarda" = 1.62)
class(altura)

attributes(altura)
names(altura)

## sequencia numerica
seq1 <- seq(1,10)
seq1

seq2 <- seq(10,1, by = -2)
seq2

rep1 <- rep(c(1, 2, 3), times = 3)
rep1

rep2 <- rep(c(1, 2, 3), each = 3)
rep2

## numeros aleatórios
# 5 números aleatórios entre 0 e 1

runif(5)

# 10 Números aleatórios de uma normal, 
# com média 0 e desvio padrão 1
rnorm(10)

#amostras aleatórias
sample(numeros, size = 3, replace = FALSE)

#Uniforme
runif(n = 10)
round(runif(n = 10, min = 10, max = 100))

#Seleção posicional
altura[1]

#selecione até o terceiro elemento
altura[1:3]

# Seleciona por nome
altura["João"]

# seleciona alturas maiores que 1.70
mascara_logica <- altura > 1.70
altura[mascara_logica]

# modificar a altura do João
altura["João"] <- 1.85

#Adiciona a altura de Ivete
append(altura, value = c("Ivete", 1.60))
#não guarda se não mandar salvar
# Concatena alturas
altura2 <- c("Alana" = 1.70, 
              "Rafael" = 1.80)
altura <- c(altura, altura2)
altura

#remove a altura de Rafael 
altura = altura[-5]

altura

```

## Operações Estatísticas

```{r}
#| 
y <- c(7, 5, 2, 2, 4, 8, 
       5, 2, 6, 4, 5, 10, 
       3, 2, 6, 10, 7, 8,
       6, 10, 3, 4, 5, 1)

# Número de elementos
length(y)

sum(y)

#media
mean(y)

#mediana
median(y)

# máximo
max(y)

#mínimo
min(y)

#variância
var(y)

#desvio padrão
sd(y)

#desvio absoluto de mediana
mad(y, constant = 1)

# coeficiente de variação
100 * sd(y) / mean(y)

#quartis
quantile(y)

#tabela de frequencia
table(y)
```

## Matrizes

```{r}
#cria uma matriz 2x3
matriz <- matrix(1:6, nrow = 2)
matriz2 <- matrix(1:6, ncol = 2)

# Criando matriz a partir de um vetor
vet1 <- c(1, 2, 3)
vet2 <- c(4, 5, 6)
# Junta vet1 e vet2 por linha
matriz3 <- rbind(vet1, vet2)
matriz3

matriz4 <- cbind(vet1, vet2)
matriz4

# Seleciona o elemento da primeira linha
# e segunda coluna
matriz[1, 2]

# Seleciona a primeira linha
matriz[1, ]

# Seleciona a primeira linha
matriz[1, ]

mat1 <- matrix(1:4, nrow = 2)
mat1
mat2 <- matrix(5:8, nrow = 2)
mat2
# Soma de matrizes
mat1 + mat2

#multiplicação de matrizes
mat1 %*% mat2
```

## Exercicios

```{r}
## 1) Crie um vetor com 10 números inteiros aleatórios entre 1 e 100.
y <- round(runif(n = 10, min = 1, max = 100))
y
## 2) Calcule a média, mediana, variância e desvio padrão do vetor criado.

#media
mean(y)

#mediana
median(y)

#variância
var(y)

#desvio padrão
sd(y)

## 3) Crie uma matriz 3x3 com números inteiros de 1 a 9.
matriz <- matrix(1:9, nrow = 3)
matriz

## 4) Selecione o elemento da segunda linha e terceira coluna da matriz criada.
matriz[2,3]

## 5) Calcule a soma dos elementos da primeira linha da matriz.
```

## Data Frame

-   Estrutura mais comum em R
-   semelhante a uma planilha
-   cada coluna pode ter um tipo diferente
-   podemos criar a partir de vetores

```{r}
df <- data.frame(
  nome = c("João", "Ana", "Carlos"),
  idade = c(25, 30, 22),
  altura = c(1.75, 1.60, 1.80)
)
names(df)
df$nome
dim(df)
nrow(df)
ncol(df)
df$peso <- c(70, 60, 80)

#remover variável
#df$peso <- NULL

df$imc <- round(df$peso/ (df$altura^2), 2)

#filtrar por subset()

# Filtrar as linhas com idade maior que 25
#devolve como dataset
subset(df, idade >25)

#devolve como string
subset(df, idade > 25, select = nome)

#sumario das informações
summary(df)

#ordenação

df[order(df$idade), ]
df[order(df$idade, decreasing = TRUE), ]
```
## Data Table

* melhor desempenho do que o datatable
* eficiencia em leitura, escrita e manipulação de dados
* instalar pacote install.packages("data.table")
* carregue o pacote com library(data.table)

``` {r}
library(data.table)
# Criar um data.table
meu_data_table <- data.table(
  nome = c("Alice", "Bob", "Carol", "Ana", "João", "Carlos", "Patrícia", "Leonardo"),
  idade = c(25, 30, 28, 20, 27, 50, 60, 45),
  salario = c(5000, 6000, 5500, 8000, 2000, 3500, 10000, 3800 ), 
  meio_de_transporte = c('onibus', 'bicicleta', 'onibus', 'carro', 'carro', 'onibus', 'onibus', 'bicicleta'))
meu_data_table

meu_data_table$nome
meu_data_table[, . (nome, meio_de_transporte)]

#filtrar
meu_data_table[idade > 30 & salario > 500, .(nome)]

#agregação de dados
meu_data_table[, .(media_salario = mean(salario))]
meu_data_table[, .((media_salario = mean(salario)), by = meio_de_transporte)]

```

## Lendo e Salvando Dados
## Exercicios
```{r}
library(data.table)

#1
dados <- read.csv("Queimadas.csv")
dados <- data.table::fread("Queimadas.csv")
#2
head(dados)
#dados[c(1, 2, 3)]

#3
tail(dados)

#4 
summary(dados)

#5
str(dados)

# para arquivos em excel usar readx1::read_excel()
# para spss haven::read_sav()
#para sas heaven::read_sas()

```

carreThe `echo: false` option disables the printing of code (only output is displayed).
