---
title: "exerciciosR"
format: html
editor: visual
---

## Atividade Avaliativa 01

Lista de exercicio de R básico

## Running Code

1\) A respeito de data.frame em `R` é possível afirmar que:

Questão 1 Escolha uma ou mais:

a\. Para acessarmos o elemento da segunda linha e terceira coluna de um data.frame, em R, podemos utilizar `dataframe[2,3]`.

b\. Para acessarmos uma coluna em um data.frame em R, podemos utilizar o nome da coluna, por exemplo, `dataframe$coluna`.

c\. Para somar os elementos de uma coluna numérica em data.frame, em R, podemos utilizar a função `sum()`.

d\. Para obtermos o número de linhas de um data.frame, em R, podemos utilizar `nrow(dataframe)`.

e\. Um data.frame, em R, é uma estrutura de dados que somente armazena elementos de um mesmo tipo.

```{r}
df <- read.csv("trainTitanic.csv")
#a) True
df[2,3]
#b) True
df$Survived
#c) True
sum(df$Survived)
#d) True
nrow(df)
#e) False
```

2\) A respeito de vetores em `R` é possível afirmar que:

Questão 2 Escolha uma ou mais:

a\. Para criarmos uma sequência de números repetidos, em R, podemos utilizar a função `rep()`.

b\. Um vetor, em R, pode conter elementos de tipos diferentes.

c\. Em R, um vetor pode ser criado com a função `matrix()`.

d\. Em R, um vetor pode ser criado com a função `vector()`.

e\. Para criarmos uma sequência de números, em R, podemos utilizar a função `seq()`.

```{r}
#a) True
rep(3, times = 5)
#b) False
v <- c(3,4,5,6,"l", "c")
v
#c) False
minha_matriz <- matrix(c(1, 2, 3, 4), nrow = 1, ncol = 4)
minha_matriz
#d) True
v2 <- vector(mode = "numeric", length = 5)
is.vector(v2)
#e) True
v3 <- seq(from = 1, to = 5, by = 0.05)
v3
is.vector(v3)


```

3\) A respeito de matrizes em `R` é possível afirmar que:

Questão 3 Escolha uma ou mais:

a\. Para acessarmos a última linha de uma matriz, em R, podemos utilizar `matriz[nrow(matriz),]`.

b\. Para acessarmos o elemento da segunda linha e terceira coluna de uma matriz, em R, podemos utilizar `matriz[2,3]`.

c\. Para acessarmos a última linha e última coluna de uma matriz, em R, podemos utilizar `matriz[nrow(matriz),ncol(matriz)]`.

d\. Em R, uma matriz pode ser criada com a função `matrix()`.

e\. Uma matriz, em R, pode conter elementos de tipos diferentes.

```{r}
#d) True
matriz_normal <- matrix(rnorm(9), nrow = 3, ncol = 3)
matriz_normal

#a) True
matriz_normal[nrow(matriz_normal),]

#b) True
matriz_normal[2,3]

#c) True
matriz_normal[nrow(matriz_normal), ncol(matriz_normal)]

#e) False
```

4\) A respeito de matrizes em `R` é possível afirmar que:

Questão 4 Escolha uma ou mais:

a\. Para acessarmos a última linha e última coluna de uma matriz, em R, podemos utilizar `matriz[nrow(matriz),ncol(matriz)]`.

b\. Para acessarmos a primeira linha de uma matriz, em R, podemos utilizar `matriz[1,]`.

c\. Para acessarmos os elementos de uma matriz, em R, podemos utilizar colchetes `[]`.

d\. Para acessarmos a última coluna de uma matriz, em R, podemos utilizar `matriz[,ncol(matriz)]`.

e\. Uma matriz, em R, pode conter mais do que duas dimensões.

```{r}
#a) True
#b)
#d) True
matriz_normal <- matrix(rnorm(9), nrow = 3, ncol = 3)
matriz_normal
matriz_normal[1,]
#c) True
#d) True
matriz_normal[,ncol(matriz_normal)]
#e) False
```

5\) A respeito de vetores em R é possível afirmar que:

Questão 5 Escolha uma ou mais:

a\. Pra criarmos uma sequência de números, em R, podemos utilizar a função seq().

b\. Um vetor, em R, pode conter elementos de tipos diferentes.

c\. Em R, um vetor pode ser criado com a função matrix().

d\. Em R, um vetor pode ser criado com a função vector().

e\. Em R, um vetor pode ser criado com a função seq().

R = a,d,e

6)A respeito de data.frame em `R` é possível afirmar que:

Questão 6 Escolha uma ou mais:

a\. Para acessarmos uma coluna em um data.frame em R, podemos utilizar o nome da coluna, por exemplo, `dataframe$coluna`.

b\. Em R, um data.frame pode ser criado com a função `matrix()`.

c\. Para acessarmos os elementos de um data.frame, em R, podemos utilizar colchetes `[]`.

d\. Para visualizarmos a estrutura de um data.frame, em R, podemos utilizar a função `str()`.

e\. Para visualizarmos as estatísticas descritivas de um data.frame, em R, podemos utilizar a função `summary()`.

```{r}
df <- read.csv("trainTitanic.csv")
#a) True
df$Name
#b) True
#Criando uma matriz
matriz <- matrix(1:6, nrow = 3, ncol = 2)
#Convertendo a matriz para dataframe
df2 <- data.frame(matriz)
df2
#c) True
df[5,5]
#d) True
str(df)
#e) True
summary(df)



```

A respeito de vetores em `R` é possível afirmar que:

Questão 7 Escolha uma ou mais:

a\. Para criarmos uma sequência de números, em R, podemos utilizar a função `seq()`.

b\. Em R, um vetor pode ser criado com a função `data.frame()`.

c\. Para somar os elementos de um vetor, em R, podemos utilizar a função `sum()`.

d\. Para criarmos uma sequência de números repetidos, em R, podemos utilizar a função `rep()`.

e\. Em R, um vetor pode ser criado com a função `vector()`.

```{r}
#a) True
v3 <- seq(from = 1, to = 5, by = 0.05)
v3
is.vector(v3)

#b) False
#c) True
sum(v3)

#d) True
rep(c(1,2,3), times = 3)

# Criando uma lista heterogênea
minha_lista <- list(
  nome = "Ana", 
  idade = 28, 
  notas = c(9.5, 8.0, 7.5),
  ativo = TRUE
)
minha_lista

```

7\) A respeito de data.frame em `R` é possível afirmar que:

Questão 9 Escolha uma ou mais:

a\. Em R, um data.frame pode ser criado com a função `data.frame()`.

b\. Para visualizarmos as estatísticas descritivas de um data.frame, em R, podemos utilizar a função `summary()`.

c\. Um data.frame, em R, é uma estrutura de dados que somente armazena elementos de um mesmo tipo.

d\. Para acessarmos uma coluna em um data.frame em R, podemos utilizar o nome da coluna, por exemplo, `dataframe$coluna`.

e\. Para somar os elementos de uma coluna numérica em data.frame, em R, podemos utilizar a função `sum()`.

```{r}
#a) True
nomes <- c("Ana", "Bruno", "Carla")
idades <- c(25, 30, 22)
ativo <- c(TRUE, FALSE, TRUE)

dados<-data.frame(nome = nomes, idade = idades, status = ativo)
dados
#b) True
summary(dados)
#c) False
#d) True
dados$idade
#e) True
sum(dados$idade)
```
