---
title: "lista_r_2"
format: html
editor: visual
---

## Atividade Avaliativa 02: Funções

Nosso segundo quiz se refere à Funções. São poucas questões sem limite de tentativas e de tempo. 

## Exercicios

1\) Considere uma matriz m x m, em que m é um inteiro positivo. Implemente uma função em R que realize a varredura de uma matriz e execute uma operação específica que depende do valor encontrado na matriz, conforme as seguintes regras:

-   Se o valor for um número primo, multiplique-o por 4.

-   Se o valor for um quadrado perfeito, subtraia

-   Caso o resultado obtido for negativo, eleve a 7 potência.

-   Se o valor for negativo na matriz original, calcule a raiz 3ª de seu módulo.

-   Para todos os outros valores, não faça nada.

A função a ser criada deve retornar a matriz transformada.

Dica: Crie funções auxiliares para verificar se um número é primo e se é um quadrado perfeito, e então implemente a função varrer_matriz que realiza a varredura da matriz conforme as regras estabelecidas.

Considere:

-   Matriz A: matrix( c(-3, -1, 7, -9, 1, 3, -10, 5, -6, 4, -4, -5, -7, 0, 10, -8) , nrow = 4, byrow = FALSE)

-   Matriz B: matrix( c(17, 6, 15, -15, 12, -3, -4, -20, 19, -19, 8, 16, -6, 20, 2, 14, 9, -12, -17, -11) , nrow = 4, byrow = FALSE)

-   Matriz C: matrix( c(9, -9, -30, -2, 15, 5, -4, 13, -22, 16, 24, 19, 18, 17, -1, -6) , nrow = 4, byrow = FALSE)

Considerando o contexto proposto, responda o que se pede.

1.  A soma dos elementos da diagonal principal da matriz A transformada é:

2.  O maior elemento, em módulo, da matriz C transformada é:

3.  A soma dos elementos da coluna 1 da matriz C transformada é:

4.  A matriz A tem quantos números primos?

5.  As matrizes A, B e C juntas têm quantos números primos?

```{r}
#install.packages("primes")
library(primes)

is_quadrado_perfeito <- function(num){
  #é todo número inteiro que pode ser obtido através da multiplicação de um número inteiro por ele mesmo
  if (num >= 0 && sqrt(num) %% 1 == 0){
   return(TRUE)
  }
  else{
    return(FALSE)
  }}

varrer_matriz <-function(matriz){
for (i in 1:nrow(matriz)) {
  for (j in 1:ncol(matriz)) {
    valor_atual <- matriz[i,j]
    valor_novo <- valor_atual
    if(is_prime(valor_atual) == TRUE){
    valor_novo <- valor_atual *4
    }
    if(is_quadrado_perfeito(valor_atual) == TRUE){
      valor_novo <- valor_atual -2
      if(valor_novo < 0){
        valor_novo ^ 7
      }
    }
    if(valor_atual < 0){
    valor_novo <- abs(valor_atual)^(1/3)
    }
    matriz[i,j] <- valor_novo
  }
}
  return(matriz)
}

maior_elemento_modulo <- function (matriz) {
  maior_modulo <- max(abs(matriz))
  return(maior_modulo)
}

matriz_A <- matrix( c(-3, -1, 7, -9, 1, 3, -10, 5, -6, 4, -4, -5, -7, 0, 10, -8) , nrow = 4, byrow = FALSE)

matriz_B <- matrix( c(17, 6, 15, -15, 12, -3, -4, -20, 19, -19, 8, 16, -6, 20, 2, 14, 9, -12, -17, -11) , nrow = 4, byrow = FALSE)

matriz_C <- matrix( c(9, -9, -30, -2, 15, 5, -4, 13, -22, 16, 24, 19, 18, 17, -1, -6) , nrow = 4, byrow = FALSE)

#A soma dos elementos da diagonal principal da matriz A transformada é:
matriz_A
nova_matriz <- varrer_matriz(matriz_A)
nova_matriz
soma_diagonal_A = sum(diag(nova_matriz))
soma_diagonal_A

#O maior elemento, em módulo, da matriz C transformada é:
matriz_C
nova_C <- varrer_matriz(matriz_C)
nova_C
maior_modulo <- maior_elemento_modulo(nova_C)
maior_modulo

#A soma dos elementos da coluna 1 da matriz C transformada é:
soma_coluna_1 = sum(nova_C[,1])
soma_coluna_1

#A matriz A tem quantos números primos?
total_primos_A <- sum(isprime(matriz_A[matriz_A > 0 & matriz_A == floor(matriz_A) & !is.na(matriz_A)]))
total_primos_A

#As matrizes A, B e C juntas têm quantos números primos?
total_primos_B <- sum(isprime(matriz_B[matriz_B > 0 & matriz_B == floor(matriz_B) & !is.na(matriz_B)]))
total_primos_C <- sum(isprime(matriz_C[matriz_C > 0 & matriz_C == floor(matriz_C) & !is.na(matriz_C)]))
total_primos = total_primos_A + total_primos_B + total_primos_C
total_primos

```

2\) A variância amostral $S^2$, o desvio médio absoluto $DMA$e o segundo coeficiente de assimetria de Pearson ($AS_2$ ) são medidas definidas, respectivamente, por

$S^2 = \frac{1}{n-1} \sum_{i=1}^n (x_i - \bar{x})^2, \quad DMA = \frac{1}{n-1} \sum_{i=1}^n |x_i - \bar{x}| \quad \text{e} \quad AS_2 = 3 \cdot \frac{\bar{x} - M_d}{S}$

, em que $\bar{x}$ é a média amostral, $M_d$ é a mediana e $|a|$ corresponde ao módulo de $a$. Implemente uma função em R que retorne uma lista com o $S^2$, o $DMA$ e o $AS_2$ de uma variável quantitativa qualquer. Considere o banco de dados CO2 disponível no R, e responda o que se pede.

-    A $S^2$ da variável \`conc\` é:

-   O $DMA$ da variável \`conc\` é:

-   No nível \`Quebec\` da variável \`Type\`, o $AS_2$ da variável \`uptake\` é:

-   Considerando apenas o nível \`Quebec\` da variável \`Type\`, o $DMA$ da variável \`uptake\` é:

-   Para todas as variáveis do banco \`CO2\` a variância amostral é maior do que o desvio médio absoluto. (TRUE = 1/FALSE = 0)?

```{r}
library(datasets) 

#função variância amostral
S2 <- function(x){
  #comprimento do vetor(coluna)
  n <- length(x)
  #média dos valores do vetor
  x_heat <- mean(x)
  
  #variância = sum((valor em particular - média)²) / comprimento - 1
  sum((x-x_heat)^2)/(n-1) 
}

#função desvio médio absoluto
DMA <- function(x){
  #comprimento vetor
  n <-length(x)
  #média vetor
  x_heat <- mean(x)
  
  #desvio médio absoluto
  #sum(módulo de valor - média) / comprimento - 1
  sum(abs(x-x_heat))/(n-1)
}

#função assimetría de pearson
AS2 <- function(x){
  #mediana
  MD <- median(x)
  #média vetor
  x_heat <- mean(x)
  #desvio padrão (raiz da variância)
  S <- sqrt(S2(x))
  
  #3 * média - mediana / desvio padrão
  3 * ((x_heat-MD) / S)
}  

df <- data(CO2)
head(CO2)

# A $S^2$ da variável `conc` é:
conc <- CO2$conc
#print(conc)
s2 <- S2(conc)
print(s2)
#verificação
sqrt(s2)

#O $DMA$ da variável `conc` é:
DMA(conc)

#No nível `Quebec` da variável `Type`, o $AS_2$ da variável `uptake` é:
#selecionar quebec
uptake_Quebec <- c()

for(i in 1:length(CO2$Type)){
  if(CO2$Type[i] == "Quebec"){
    uptake_Quebec[i] <-CO2$uptake[i]
    
  }
}
print(uptake_Quebec)

#chamar função AS_2 e passar uptake_Quebec
AS2(uptake_Quebec)

#Considerando apenas o nível `Quebec` da variável `Type`, o $DMA$ da variável `uptake` é:
DMA(uptake_Quebec)

#Para todas as variáveis do banco CO2 a variância amostral é maior do que o desvio médio absoluto. (TRUE = 1/FALSE = 0)?
S2(CO2$uptake)
DMA(CO2$uptake)

```

3\)

```{r}
library(datasets) 

#função variância amostral
S2 <- function(x){
  #comprimento do vetor(coluna)
  n <- length(x)
  #média dos valores do vetor
  x_heat <- mean(x)
  
  #variância = sum((valor em particular - média)²) / comprimento - 1
  sum((x-x_heat)^2)/(n-1) 
}

#função desvio médio absoluto
DMA <- function(x){
  #comprimento vetor
  n <-length(x)
  #média vetor
  x_heat <- mean(x)
  
  #desvio médio absoluto
  #sum(módulo de valor - média) / comprimento - 1
  sum(abs(x-x_heat))/(n-1)
}

#função assimetría de pearson
AS2 <- function(x){
  #mediana
  MD <- median(x)
  #média vetor
  x_heat <- mean(x)
  #desvio padrão (raiz da variância)
  S <- sqrt(S2(x))
  
  #3 * média - mediana / desvio padrão
  3 * ((x_heat-MD) / S)
}  

df <- data(Orange)
head(Orange)

# A $S^2$ da variável `age` é:
age <- Orange$age
s2 <- S2(age)

#verificação
sqrt(s2)

#O $DMA$ da variável `age` é:
DMA(age)

#No nível 5 da variável `Tree`, o $AS2$ da variável `circumference` é:
#selecionar variável tree no nível 5
level5 <- c()

for(i in 1:length(Orange$Tree)){
  if(Orange$Tree[i] == 5){
    value <- Orange$circumference[i]
    level5 <- c(level5, value)
  }
  
}

#chamar função AS2 e passar circumference 
AS2(level5)

#Considerando apenas o nível 5 da variável `Tree`, o $DMA$ da variável `circumference` é:
DMA(level5)

#Para todas as variáveis do banco Orange a variância amostral é maior do que o desvio médio absoluto. (TRUE = 1/FALSE = 0)?

#circumference
S2(Orange$circumference)
DMA(Orange$circumference)
```

4\) Considere uma matriz $m x m$, em que $m$ é um inteiro positivo. Implemente uma função em R que realize a varredura de uma matriz e execute uma operação específica que depende do valor encontrado na matriz, conforme as seguintes regras:

-   Se o valor for um número primo, multiplique-o por 8.

-   Se o valor for um quadrado perfeito, subtraia 17.

-   Caso o resultado obtido for negativo, eleve a 7 potência.

-   Se o valor for negativo na matriz original, calcule a raiz 2 de seu módulo.

-   Para todos os outros valores, não faça nada.

A função a ser criada deve retornar a matriz transformada.

-   Dica: Crie funções auxiliares para verificar se um número é primo e se é um quadrado perfeito, e então implemente a função varrer_matriz que realiza a varredura da matriz conforme as regras estabelecidas.

Considere:

-   Matriz A: matrix( c(-1, -6, 3, -4, -3, -7, 6, 2, 10, -8, 9, 7, -2, -9, -5, -10) , nrow = 4, byrow = FALSE)

-   Matriz B: matrix( c(-17, 1, 7, -18, 13, -11, 14, 15, -20, 0, -15, 18, -5, -7, -9, -12, -13, -2, -4, -3) , nrow = 4, byrow = FALSE)

-   Matriz C: matrix( c(-23, 26, -9, 9, 14, 16, 15, -16, -6, -22, 2, -19, 29, -20, -18, -7) , nrow = 4, byrow = FALSE)

Considerando o contexto proposto, responda o que se pede.

1.  A soma dos elementos da diagonal principal da matriz $A$ transformada é:

2.  O maior elemento, em módulo, da matriz $C$ transformada é:

3.  A soma dos elementos da coluna 4 da matriz $C$ transformada é:

4.  A matriz $A$ tem quantos números primos?

5.  As matrizes $A,B$ e $C$ juntas têm quantos números primos?

```{r}
#install.packages("primes")
library(primes)

is_quadrado_perfeito <- function(num){
  #é todo número inteiro que pode ser obtido através da multiplicação de um número inteiro por ele mesmo
  if (num >= 0 && sqrt(num) %% 1 == 0){
    return(TRUE)
  } else {
    return(FALSE)
  }
}

varrer_matriz <-function(matriz){
for (i in 1:nrow(matriz)) {
  for (j in 1:ncol(matriz)) {
    valor_atual <- matriz[i,j]
    valor_novo <- valor_atual
    if(is_prime(valor_atual) == TRUE){
    valor_novo <- valor_atual *8
    }
    if(is_quadrado_perfeito(valor_atual) == TRUE){
      valor_novo <- valor_atual -17
      if(valor_novo < 0){
        valor_novo= valor_novo ^ 7
        }
    }
    if(valor_atual < 0){
      valor_novo <- abs(valor_atual)^(1/2)
    }
    matriz[i,j] <- valor_novo
  }
  }
  return(matriz)
}

maior_elemento_modulo <- function (matriz) {
  maior_modulo <- max(abs(matriz))
  return(maior_modulo)
}

matriz_A <- matrix( c(-1, -6, 3, -4, -3, -7, 6, 2, 10, -8, 9, 7, -2, -9, -5, -10) , nrow = 4, byrow = FALSE)

matriz_B <- matrix( c(-17, 1, 7, -18, 13, -11, 14, 15, -20, 0, -15, 18, -5, -7, -9, -12, -13, -2, -4, -3) , nrow = 4, byrow = FALSE)

matriz_C <- matrix( c(-23, 26, -9, 9, 14, 16, 15, -16, -6, -22, 2, -19, 29, -20, -18, -7) , nrow = 4, byrow = FALSE)

#A soma dos elementos da diagonal principal da matriz transformada é:
matriz_A
nova_matriz <- varrer_matriz(matriz_A)
nova_matriz
soma_diagonal_A = sum(diag(nova_matriz))
soma_diagonal_A

#O maior elemento, em módulo, da matriz C transformada é:
matriz_C
nova_C <- varrer_matriz(matriz_C)
nova_C
maior_modulo <- maior_elemento_modulo(nova_C)
maior_modulo

#A soma dos elementos da coluna 4 da matriz C transformada é:
soma_coluna_4 = sum(nova_C[,4])
soma_coluna_4

#A matriz A tem quantos números primos?
total_primos_A <- sum(isprime(matriz_A[matriz_A > 0 & matriz_A == floor(matriz_A) & !is.na(matriz_A)]))
total_primos_A

#As matrizes A, B e C juntas têm quantos números primos?
total_primos_B <- sum(isprime(matriz_B[matriz_B > 0 & matriz_B == floor(matriz_B) & !is.na(matriz_B)]))
total_primos_C <- sum(isprime(matriz_C[matriz_C > 0 & matriz_C == floor(matriz_C) & !is.na(matriz_C)]))
total_primos = total_primos_A + total_primos_B + total_primos_C
total_primos
```

```{r}
library(datasets) 

#função variância amostral
S2 <- function(x){
  #comprimento do vetor(coluna)
  n <- length(x)
  #média dos valores do vetor
  x_heat <- mean(x)
  
  #variância = sum((valor em particular - média)²) / comprimento - 1
  sum((x-x_heat)^2)/(n-1) 
}

#função desvio médio absoluto
DMA <- function(x){
  #comprimento vetor
  n <-length(x)
  #média vetor
  x_heat <- mean(x)
  
  #desvio médio absoluto
  #sum(módulo de valor - média) / comprimento - 1
  sum(abs(x-x_heat))/(n-1)
}

#função assimetría de pearson
AS2 <- function(x){
  #mediana
  MD <- median(x)
  #média vetor
  x_heat <- mean(x)
  #desvio padrão (raiz da variância)
  S <- sqrt(S2(x))
  
  #3 * média - mediana / desvio padrão
  3 * ((x_heat-MD) / S)
}  

df <- data(Orange)
head(Orange)

# A $S^2$ da variável `age` é:
age <- Orange$age
s2 <- S2(age)
print(s2)

#verificação
sqrt(s2)

#O $DMA$ da variável `age` é:
DMA(age)

#No nível 4 da variável `Tree`, o $AS2$ da variável `circumference` é:
#selecionar variável tree no nível 5
level4 <- c()

for(i in 1:length(Orange$Tree)){
  if(Orange$Tree[i] == 4){
    value <- Orange$circumference[i]
    level4 <- c(level4, value)
  }
  
}

#chamar função AS2 e passar circumference 
AS2(level4)

#Considerando apenas o nível 5 da variável `Tree`, o $DMA$ da variável `circumference` é:
DMA(level4)

#Para todas as variáveis do banco Orange a variância amostral é maior do que o desvio médio absoluto. (TRUE = 1/FALSE = 0)?

#circumference
S2(Orange$circumference)
DMA(Orange$circumference)
```

6\) Considere uma matriz $m$ x $m$ , em que $m$ é um inteiro positivo. Implemente uma função em R que realize a varredura de uma matriz e execute uma operação específica que depende do valor encontrado na matriz, conforme as seguintes regras:

-   Se o valor for um número primo, multiplique-o por 8.

-   Se o valor for um quadrado perfeito, subtraia 11. Caso o resultado obtido for negativo, eleve a 5 potência.

-   Se o valor for negativo na matriz original, calcule a raiz 3 de seu módulo.

-   Para todos os outros valores, não faça nada.

A função a ser criada deve retornar a matriz transformada.

-   Dica: Crie funções auxiliares para verificar se um número é primo e se é um quadrado perfeito, e então implemente a função varrer_matriz que realiza a varredura da matriz conforme as regras estabelecidas.

Considere:

-   Matriz A: matrix( c(8, -1, 3, 2, -2, -9, 4, -7, -3, 0, -10, 10, -4, 9, -6, 5) , nrow = 4, byrow = FALSE)

-   Matriz B: matrix( c(-18, -16, 2, -8, -14, -15, 11, 0, 10, 7, 12, 4, -3, 13, -13, 5, 8, -5, -11, -4) , nrow = 4, byrow = FALSE)

-   Matriz C: matrix( c(15, 14, -10, -19, 21, 27, -17, 10, -23, 30, -5, 29, -4, 23, 1, 25) , nrow = 4, byrow = FALSE)

Considerando o contexto proposto, responda o que se pede.

1.  A soma dos elementos da diagonal principal da matriz A transformada é:

2.  O maior elemento, em módulo, da matriz C transformada é:

3.  A soma dos elementos da coluna 2 da matriz C transformada é:

4.  A matriz A tem quantos números primos?

5.  As matrizes , e juntas têm quantos números primos?

    ```{r}
    #install.packages("primes")
    library(primes)

    is_quadrado_perfeito <- function(num){
      #é todo número inteiro que pode ser obtido através da multiplicação de um número inteiro por ele mesmo
      if (num >= 0 && sqrt(num) %% 1 == 0){
        return(TRUE)
      } else {
        return(FALSE)
      }
    }

    varrer_matriz <-function(matriz){
    for (i in 1:nrow(matriz)) {
      for (j in 1:ncol(matriz)) {
        valor_atual <- matriz[i,j]
        valor_novo <- valor_atual
        if(is_prime(valor_atual) == TRUE){
        valor_novo <- valor_atual *8
        }
        if(is_quadrado_perfeito(valor_atual) == TRUE){
          valor_novo <- valor_atual -11
          if(valor_novo < 0){
            valor_novo= valor_novo ^ 5
            }
        }
        if(valor_atual < 0){
          valor_novo <- abs(valor_atual)^(1/3)
        }
        matriz[i,j] <- valor_novo
      }
      }
      return(matriz)
    }

    maior_elemento_modulo <- function (matriz) {
      maior_modulo <- max(abs(matriz))
      return(maior_modulo)
    }

    matriz_A <- matrix( c(8, -1, 3, 2, -2, -9, 4, -7, -3, 0, -10, 10, -4, 9, -6, 5) , nrow = 4, byrow = FALSE)

    matriz_B <- matrix( c(-18, -16, 2, -8, -14, -15, 11, 0, 10, 7, 12, 4, -3, 13, -13, 5, 8, -5, -11, -4) , nrow = 4, byrow = FALSE)

    matriz_C <- matrix( c(15, 14, -10, -19, 21, 27, -17, 10, -23, 30, -5, 29, -4, 23, 1, 25) , nrow = 4, byrow = FALSE)

    #A soma dos elementos da diagonal principal da matriz transformada é:
    matriz_A
    nova_matriz <- varrer_matriz(matriz_A)
    nova_matriz
    soma_diagonal_A = sum(diag(nova_matriz))
    soma_diagonal_A

    #O maior elemento, em módulo, da matriz C transformada é:
    matriz_C
    nova_C <- varrer_matriz(matriz_C)
    nova_C
    maior_modulo <- maior_elemento_modulo(nova_C)
    maior_modulo

    #A soma dos elementos da coluna 2 da matriz C transformada é:
    soma_coluna_2 = sum(nova_C[,2])
    soma_coluna_2

    #A matriz A tem quantos números primos?
    total_primos_A <- sum(isprime(matriz_A[matriz_A > 0 & matriz_A == floor(matriz_A) & !is.na(matriz_A)]))
    total_primos_A

    #As matrizes A, B e C juntas têm quantos números primos?
    total_primos_B <- sum(isprime(matriz_B[matriz_B > 0 & matriz_B == floor(matriz_B) & !is.na(matriz_B)]))
    total_primos_C <- sum(isprime(matriz_C[matriz_C > 0 & matriz_C == floor(matriz_C) & !is.na(matriz_C)]))
    total_primos = total_primos_A + total_primos_B + total_primos_C
    total_primos
    ```
